【裁判字號】    96,易,3519
【裁判日期】    970204
【裁判案由】    竊盜
【裁判全文】
臺灣板橋地方法院刑事判決              96年度易字第3519號
公  訴  人  臺灣板橋地方法院檢察署檢察官
被      告  甲○○
            乙○○
                      樓
上列被告因竊盜案件，經檢察官提起公訴（96年度偵字第25005
號），本院判決如下：
    主    文
甲○○共同竊盜，處拘役伍拾日，如易科罰金，以新臺幣壹仟元
折算壹日；又共同竊盜，處拘役伍拾日，如易科罰金，以新臺幣
壹仟元折算壹日。應執行拘役玖拾日，如易科罰金，以新臺幣壹
仟元折算壹日。其餘被訴竊盜部分無罪。
乙○○共同竊盜，處拘役伍拾日，如易科罰金，以新臺幣壹仟元
折算壹日；又共同竊盜，處拘役伍拾日，如易科罰金，以新臺幣
壹仟元折算壹日。應執行拘役玖拾日，如易科罰金，以新臺幣壹
仟元折算壹日。
    事    實
一、甲○○、乙○○共同基於意圖為自己不法所有之犯意聯絡，
    先於同年7 月25日21時42分許，在臺北縣永和市○○路344
    號1 樓飛利泰遊樂器店內，趁店員丙○○忙於進貨不注意之
    際，由乙○○著手竊取置放在展示櫃內之SONY PSP-1007PK
    遊戲主機（下稱遊戲主機）1 台後，隨即將之轉交予在旁之
    甲○○，甲○○立即將之藏放在外套口袋內，二人隨即離去
    ，旋其二人基於接續之犯意，再入店內，由甲○○著手竊取
    店內之遊戲主機1 台得手；復於同年月26日21時38分許，在
    上址飛利泰遊樂器店內，由乙○○佯裝與丙○○聊天，藉以
    分散丙○○注意力，再由吳志文著手竊取置放在展示櫃內之
    遊戲主機1 台後，隨即將之藏放在外套口袋內，二人隨即離
    去，旋其二人基於接續之犯意，再入店內，由甲○○於22時
    3 分許，著手竊取店內之遊戲主機1 台得手。嗣經丙○○調
    閱監視錄影帶得知，而於同年9 月7 日23時，甲○○與乙○○復再度前往上址飛利泰遊樂器店購買遊戲主機時，丙○○
    立即報警而當場查獲。
二、案經臺北縣政府警察局永和分局報告臺灣板橋地方法院檢察
    署檢察官偵查起訴。
    理    由
甲、證據能力方面：
一、按被告以外之人於審判外之陳述，縱不符刑事訴訟法第159
    條之1至之4之規定，而經當事人於審判程序同意作為證據，
    法院審酌該言詞陳述或書面陳述作成時之情況，認為適當者
    ，亦得為證據。當事人、代理人或辯護人於法院調查證據時
    ，知有第159條第1項不得為證據之情形，而未於言詞辯論終
    結前聲明異議者，視為有前項之同意，同法第159條之5定有
    明文。
二、查本件檢察官所提出之證據方法，被告甲○○、乙○○於本
    院審判期日，均未主張有不得為證據之情形，揆諸上開規定
    旨意，應認被告已同意該上開證據資料均得作為本案證據，
    而經本院審酌後，認上開證據並無違法取證等瑕疵，以資為
    證據並無不當，復經本院於審判期日依法調查，故均具有證
    據能力。
乙、實體方面：
一、有罪部分：
  (一)上開犯罪事實，業據被告甲○○於警詢、偵查及本院審理中
    ，被告乙○○於本院審理中坦承不諱，核與證人丙○○於警
    詢及偵查中證述之情節相符，並有現場監視錄影帶翻拍照片
    10 幀 附卷可稽，復經本院勘驗監視錄影光碟屬實，製有96
    年12 月27 日勘驗筆錄及照片59幀附卷可憑，事證明確，被
    告二人犯行均堪認定。
  (二)核被告甲○○、乙○○於96年7 月25日、26日所為，均係犯
    刑法第320 條第1 項之竊盜罪（起訴書原誤載被告二人係犯
    刑法第321 條之竊盜罪，惟公訴人於本院審理中已當庭更正
    ）。被告二人間有犯意聯絡及分為分擔，均為共同正犯，又
    按所謂接續犯，係指數行為於同時同地或密切接近之時地實
    施，侵害同一之法益，各行為之獨立性極為薄弱，依一般社
    會健全觀念，在時間差距上，難以強行分開，在刑法評價上
    ，以視為數個舉動之接續施行，合為包括之一行為予以評價
    ，而為包括之一罪（最高法院86年度台上字第32 95 號判例
    參照）。本件被告二人分別於上開2 日之竊盜行為，時間已
    相隔1 日，各日之竊盜行為已可分別獨立評價，並無密不可
    分之關係，顯難以接續犯論之，應予分論併罰；公訴人認係
    接續犯，尚有誤會。惟該2 日均係分2 次於密集之時間在同
    一店內，竊取遊戲主機各1 台，應難以分割，是各該日先後
    2 次竊取遊戲主機之行為，應僅各成立1 次之竊盜罪，附予
    敘明。爰審酌被告二人犯罪之動機、目的、手段、所竊取財
    物之價值，及犯後被告乙○○原飾詞圖卸，被告甲○○試圖
    迴護被告乙○○，嗣經本院當庭勘驗監視錄影光碟後，被告
    二人始完全坦承犯行，犯後態度不佳，惟姑念被告乙○○未
    分得贓物，被告甲○○已與被害人和解，有和解書1 紙在卷
    可查，暨被告二人於本院審理中出具悔過書，表示絕不再犯
    等一切情狀，各量處如主文所示之刑及諭知易科罰金之折算
    標準，並定其應執行之刑及諭知易科罰金之折算標準，以資
    懲儆。
二、無罪部分：
  (一)公訴意旨另以：被告甲○○意圖為自己不法之所有，於96年
    5 、6 月間某日，在上址飛利泰遊樂器店，竊取該店負責人
    所有之電動玩具遊戲片2 、3 片，得手後將之轉賣得款新台
    幣1000多元，因認被告甲○○另犯有刑法第320 條第1 項之
    竊盜罪嫌（起訴書漏載所犯法條及罪名，公訴人已於本院審
    理中當庭補正）。
  (二)按犯罪事實應依證據認定之，無證據不得認定其犯罪事實，
    刑事訴訟法第154 第2 項定有明文。又被告之自白不得作為
    有罪判決之唯一證據，仍應調查其他必要之證據，以察其是
    否與事實相符，同法156 條第2 項亦有明定，其立法目的乃
    欲以補強證據擔保自白之真實性；亦即以補強證據之存在，
    藉之限制自白在證據上之價值。而所謂補強證據，則指除該
    自白本身外，其他足資以證明自白之犯罪事實確具有相當程
    度真實性之證據而言。雖其所補強者，非以事實之全部為必
    要，但亦須因補強證據與自白之相互利用，而足使犯罪事實
    獲得確信者，始足當之，最高法院74年台覆字第10號著有判
    例可參。又得為訴訟上之證明者，無論為直接或間接證據，
    須客觀上於一般人均不致有所懷疑，而達於確信之程度者，
    始可據為有罪之認定，倘其證明尚未達於確信之程度，而有
    合理可疑存在時，即難據以為被告之不利認定，同院80年度
    台上字第553 號裁判意旨亦可資參照。
  (三)本件公訴人認被告涉犯前開罪嫌，無非係以此部分事實，業
    據被告於警詢及偵查中之自白、證人丙○○於警詢及偵查中
    之指訴及有和解書1 紙可證，為其論據。據被告甲○○堅決
    否認有此部分犯行，辯稱：伊沒有在96年5 、6 月間偷飛利
    泰遊樂器店內之遊戲片2 、3 片，和解書記載賠償5 台，其
    中4 台是還被害人，另1 台是當作賠償等語。
  (四)經查：
    被告甲○○及證人丙○○於警詢並未言及被告甲○○有於上
    開時地竊取遊戲片之事；96年10月30日偵查中，證人丙○○
    經檢察官訊問「為何和解書寫遊戲機5 台？」時，始證稱：
    「因為被告（甲○○）說他之前還在我們店裡偷過一些遊戲
    片，所以要他賠償5 台遊戲機的價錢」等語，緊接著檢察官
    訊問被告甲○○「是否有偷過一些遊戲片，何時偷？」時，
    被告甲○○雖供稱：「是的，大約是本件竊盜前1 、2 個月
    前偷的。……我偷了約2 、3 片。我偷來的遊戲片已經賣掉
    了，我賣了約1,000 元」等語，惟嗣於本院審理中否認有此
    行為，並以前詞置辯，本院為求明確，乃在審理中傳喚證人
    丙○○，丙○○到庭證稱：96年5 、6 月間，飛利泰遊樂器
    店內並無失竊遊戲片2 、3 片，被告二人實際上是偷4 台遊
    戲主機，和解書上所寫「被告竊取遊戲主機5 台」，多出的
    1 台是當作賠償公司這段期間的損失等語。由上可知，被告
    甲○○被訴此部分之竊盜罪嫌，除其於上開偵查中之自白外
    ，其餘證據即證人丙○○之證言及和解書之內容，均無法作
    為其自白之補強證據甚明。此外，復查無其他補強證據使被
    告甲○○於偵查中之自白獲得確信，其此部分犯罪尚屬不能
    證明，自應諭知無罪之判決。
據上論斷，依刑事訴訟法第299 條第1 項前段、第301 條第1 項
，刑法第28條、第、第320 條第1 項、第51條第6 款、第41條第
1項 前段，刑法施行法第1 條之1 ，判決如主文。
本案經檢察官黃佳權到庭執行職務。
中    華    民    國    97    年    2     月    4     日
                  刑事第六庭    法  官  高文淵
上列正本證明與原本無異。
如不服本判決，應於判決送達後十日內敘明上訴理由，向本院提
出上訴狀（應附繕本）。
                                書記官  林進煌
中    華    民    國    97    年    2     月    4     日
附錄本案論罪科刑法條全文：
中華民國刑法第320 條
意圖為自己或第三人不法之所有，而竊取他人之動產者，為竊盜
罪，處5 年以下有期徒刑、拘役或5 百元以下罰金。
意圖為自己或第三人不法之利益，而竊佔他人之不動產者，依前
項之規定處斷。
前二項之未遂犯罰之。


司法院資訊處製作；財團法人民間司法改革基金會備份。
